Inventaris van de archieven van de Nederlandse Ambassade en de Consulaten in Australië en de Permanente Vertegenwoordiger bij de South Pacific Commission, 1955-1974
Nationaal Archief, Den Haag
- AMBASSADE AUSTRALIË TE CANBERRA, I.
  - Staatkunde, landsverdediging, internationale organisaties, 9
    - Internationale organisaties, 9.3
      - Stukken betreffende internationale congressen en conferenties., 1954 - 1966; 561-569; 1 pak en 8 omslagen
        - De Internationale Conferentie van onderontwikkelde staten te Havana. 1959 - 1961, 563
        - De visie van Australië inzake de Atlantische Economische Conferentie. 1960, 564
        - De Eden Hall conferentie tussen diplomaten van Groot-Brittannië, Australië en verschillende Aziatische landen inzake de wereldwijde communistische ontwikkelingen. 1961, 565
        - De vijfde regionale Aziatische conferentie van de internationale arbeidsorganisatie. 1962 - 1965, 566
        - Conferentie van de Eerste Ministers van het Gemenebest in Londen. 1964, 567
        - Het congres voor Internationale Samenwerking en Ontwapening te Sydney. 1964 - 1965, 568
        - De redevoering van minister-president Holt te Londen inzake de Britse Gemenbestconferentie over de wereldvrede en de positie van Australië hierbinnen. 1965 - 1966, 569
      - Stukken betreffende het verstrekken van inlichtingen inzake de Benelux en de coöperatieve samenwerking., 1955 - 1963; 570; 1 omslag
      - Stukken betreffende de relatie van Australië tot internationale organisaties., 1955 - 1975; 571-621; 24 pakken en 27 omslagen
        - Diverse organisaties. 1965 - 1973, 571; pak
        - Asian and Pacific Council. 1966 - 1975, 572
        - Commissie inzake rapportage over niet zelfbesturende gebieden. 1960, 573
        - Economic Commission for Asia and the Far East (ECAFE). 1964 - 1971, 574-579
          - 1964-1965, 574
          - 1966-1967, 575; pak
          - 1966-1968, 576
          - 1968-1969, 577; pak
          - 1969, 578
          - 1970-1971, 579; pak
        - Europese Economische Gemeenschap (EEG). 1957 - 1974, 580-592
          - 1957 jan. - juni, 580; pak
          - 1957 juli - nov., 581; pak
          - 1957-1960, 582; pak
          - 1959-1961, 583; pak
          - 1959-1963, 584
          - 1961, 585; pak
          - 1962-1963, 586; pak
          - 1962-1964, 587; pak
          - 1962-1964, 588; pak
          - 1962-1964, 589; pak
          - 1965-1971, 590; pak
          - 1970-1973, 591; pak
          - 1972-1974, 592; pak
        - General Agreement on Tariffs and Trade (GATT). 1960 - 1973, 593-594
          - 1960-1964, 593
          - 1965-1973, 594
        - Intergovernment Maritime Consultative Organisation. 1965 - 1974, 595
        - Internationaal Monetair Fonds (IMF). 1965 - 1969, 596
        - Noord-Atlantische Verdragsorganisatie (NAVO). 1967 - 1970, 597
        - Organisatie voor Economische Samenwerking en Ontwikkeling (OESO). 1968 - 1974, 598; pak
        - South Pacific Commission (SPC). 1965 - 1966, 599-600
          - 1965-1966, 599; pak
          - 1965-1966, 600
        - Veiligheidsraad. 1955 - 1960, 601
        - Verenigde Naties (VN). 1955 - 1974, 602-621
          - Aangeboden jaarrapporten betreffende de ontwikkelingen in Australisch en Nederlands Nieuw-Guinea. 1955 - 1962, 602; 1 pak
          - Algemene Vergaderingen. 1955 - 1964, 603-605
            - 1955-1962, 603; pak
            - 1957-1961, 604
            - 1963-1964, 605; pak
          - Deelname aan de lood- en zinkcommissie. 1959, 606
          - Deelname aan de Trustschapsraad. 1959 - 1960, 607
          - Deelname in de Commissie voor nucleaire straling problemen. 1956 - 1959, 608
          - Deelname van Australië op de herziening van het handvest. 1955 - 1956, 609
          - Embargo's tegen Portugal en Zuid-Afrika voor het leveren van olie aan Australië. 1964, 610
          - Internationaal Gerechthof. 1960 - 1969, 611
          - Overleg in de Vluchtelingen Commissie. 1962 - 1964, 612; pak
          - Standpunt van Australië inzake de toetreding van de Noord-Korea. 1957 - 1961, 613; pak
          - Standpunt van Australië inzake de toetreding van de Volksrepubliek van China. 1967 - 1971, 614
          - Standpunt van Australië inzake de uittreding van verschillende landen. 1965 - 1971, 615
          - United Nations Conference on Trade and Development (UNCTAD). 1964, 616
          - United Nations Conference on Trade and Development (UNCTAD). 1968-1973, 617; pak
          - United Nations Educational, Scientific and Cultural Organization (UNESCO). 1962-1964, 618
          - United Nations Educational, Scientific and Cultural Organization (UNESCO). 1966-1974, 619
          - Verkiezingen van de Economische en Sociale Raad (ECOSOC). 1957 - 1963, 620
          - Wereldgezondheidsorganisatie (WHO). 1959 - 1964, 621
      - Stukken betreffende de steun van Australië inzake de Nederlandse kandidatuur voor de Raad van Beheer van de International Atomic Energy Agency (IAEA)., 1964; 622; 1 omslag
      - Stukken betreffende rapportages van de handelsraden van de landen die deelnemen aan de Commissie van Europese Gemeenschappen te Australië., 1965 - 1969; 623; 1 pak
- CONSULAAT AUSTRALIË TE BRISBANE, II.
  - Algemeen, 0
    - Agenda's van ingekomen en uitgegane stukken., 1959 - 1975; 624-629; 6 delen
      - 1959, 624
      - 1960-1962, 625
      - 1963 jan. - 1966 okt., 626
      - 1966 nov. - 1970 aug. 26, 627
      - 1970 aug. 28 - 1973, 628
      - 1974-1975, 629
    - Dossierinventarissen van het archief van het Nederlands Consulaat in Australië te Brisbane., 1981; 630-631; 2 stukken
      - Periode 1955 - 1964. 1981, 630
      - Periode 1965 - 1974. 1981, 631
  - Organisatie, 1
    - Stukken betreffende aangelegenheden met betrekking tot archieven., 1953 - 1981; 632-635; 1 pak en 3 omslagen
      - Overname van de archiefstukken van het Nederlands Vice-Consulaat in Australië te Port Kennedy na de opheffing op 14 november 1959. 1953 - 1960, 632; pak
      - Overbrengen van de oude archieven van Brisbane naar Nederland. 1960 - 1964, 633
      - Proces-verbaal van vernietiging van archiefstukken van het Nederlands Consulaat in Australië te Brisbane, alsmede afschriften van de inventarislijst. 1981, 634-635
        - Periode 1955 - 1964. 1981, 634
        - Periode 1965 - 1974. 1981, 635
    - Stukken betreffende het leveren van bijdragen aan het opstellen van een rapport met algemene en praktische gegevens over Brisbane voor nieuwe medewerkers (postrapporten), alsmede de ontvangst van postrapporten van Melbourne (1972) en Sydney (1967)., 1956 - 1970; 636; 1 omslag
    - Stukken betreffende het verhuizen van het Nederlands Consulaat in Australië te Brisbane van Elizabeth Street naar Edwardstreet., 1959 - 1964; 637; 1 omslag
    - Stukken betreffende bezoeken van diverse personen aan Queensland., 1961 - 1973; 638-643; 6 omslagen
      - De Beus, ambassadeur te Canberra. 1961 - 1963, 638
      - Rosenberg Polak, inspecteur van Buitenlandse Zaken. 1962 - 1969, 639
      - Elink-Schuurman, ambassadeur te Canberra. 1963 - 1966, 640
      - Frowein, consul-generaal te Sydney. 1964 - 1968, 641
      - Zeylstra, ambassadeur te Canberra. 1968 - 1969, 642
      - Delgorge, consul-generaal te Sydney. 1971 - 1973, 643
    - Correspondentie met het Nederlands Vice-Consulaat in Australië te Townsville en het Nederlands Consulaat-Generaal in Australië te Sydney inzake consulaire aangelegenheden., 1961 - 1974; 644; 1 omslag
  - Protocol, 2
    - Stukken betreffende de organisatie van 4 mei herdenkingen in Brisbane., 1947 - 1964; 645; 1 omslag
    - Stukken betreffende het toekennen van Nederlandse eretekenen en onderscheidingen., 1949 - 1967; 646; 1 pak
    - Stukken betreffende aangelegenheden met betrekking tot het Koninklijk Huis., 1953 - 1974; 647-650; 1 pak en 3 omslagen
      - Vieringen van Koninginnedag. 1953 - 1974, 647-648
        - 1953-1964, 647
        - 1965-1974, 648
      - Herdenkingsdienst en condoleances naar aanleiding van het overlijden van prinses Wilhelmina. 1962 - 1963, 649
      - Het informeren van de Nederlandse kolonies inzake feestelijke aangelegenheden. 1965 - 1968, 650; pak
    - Stukken betreffende het schenken van een Nederlands wapen, in hout uitgesneden (Coat of Arms), aan de ambassadeur te Canberra., 1961; 651; 1 omslag
    - Stukken betreffende aangelegenheden rondom het bezoek van de minister van Onderwijs van Queensland aan Nederland., 1967 - 1968; 652; 1 omslag
  - Waterstaat, verkeer en vervoer, verbindingen, 5
    - Stukken betreffende de op handen zijnde public hearing naar aanleiding van de crash van een Fokker Friendship bij Mackay., 1960; 653; 1 omslag
    - Stukken betreffende het informeren van het Parliament House te Brisbane over de ervaringen van Nederland met het aanleggen van een tunnel onder water., 1963 - 1964; 654; 1 omslag
    - Stukken betreffende het rapporteren aan de consul-generaal der Nederlanden te Sydney en de minister van Economische Zaken inzake de kusterosie Gold Coast in Queensland., 1964 - 1971; 655; 1 omslag
  - Economie, migratie, arbeid, 6
    - Stukken betreffende het rapporteren aan de consul-generaal van de Nederlanden te Sydney., 1961 - 1963; 656-657; 2 omslagen
      - Belastingen en de investeringen van Nederland in de staat Queensland van Australië. 1961, 656
      - Australian Electrical Workers and Contractors Act of 1962. 1963, 657
    - Stukken betreffende het overdragen aan de consul-generaal van de Nederlanden te Sydney van het archief van de Netherlands Club at Brisbane, een club voor Nederlandse strijdkrachten en koopvaardij., 1962; 658; 1 omslag
    - Stukken betreffende het doen van voorstellen voor de participatie van Nederland in de ontwikkeling van industrie in Queensland., 1963; 659; 1 omslag
    - Stukken betreffende het voeren van overleg met andere buitenlandse posten van Nederland en de Dutch Club in Australië inzake het bezoek van Prins Bernard., 1972 - 1973; 660; 1 omslag
  - Sociale aangelegenheden, 7
    - Stukken betreffende het rapporteren aan de consul-generaal der Nederlanden te Sydney inzake Nederlandse kolonies en verenigingen in Queensland., 1952 - 1974; 661-663; 3 omslagen
      - 1952-1965, 661
      - 1962-1968, 662
      - 1965-1974, 663
    - Stukken betreffende aangelegenheden met betrekking tot de Borrel Club Brisbane., 1971 - 1973; 664; 1 omslag
    - Stukken betreffende de hulpverlening aan de Nederlandse slachtoffers van de overstroming in Queensland., 1974; 665; 1 omslag
  - Culturele aangelegenheden, 8
    - Stukken betreffende het rapporteren aan de consul-generaal te Sydney inzake het werk van schilders en beeldhouwers van Nederlandse afkomst die hun kunst uitoefenen in Australië., 1970 - 1973; 666; 1 omslag
  - Staatkunde, landsverdediging, 9
    - Stukken betreffende het rapporteren aan de consul-generaal der Nederlanden te Sydney., 1961 - 1975; 667-671; 1 pak en 4 omslagen
      - Bezoek van het motorschip Dewarutji aan Brisbane. 1961, 667
      - Aanmelding van vrijwilligers om te vechten in Nederlands Nieuw-Guinea. 1962, 668
      - Dienstplicht immigranten. 1966 - 1972, 669
        Openbaarheid beperkt tot 1 januari 2048
      - Gegevens met betrekking tot Queensland voor de samenstelling van de jaarrapporten Australië. 1970 - 1975, 670; pak
      - Verkiezingen in Queensland. 1972, 671
    - Stukken betreffende de ontvangst van een beschrijving van de militaire luchtvaart van het voormalig Koninklijk Nederlands-Indisch leger., 1967; 672; 1 omslag
- CONSULAAT AUSTRALIË TE PERTH, III.
  - Algemeen archief, A.
    - Algemeen, 0
      - Agenda's van ingekomen en uitgegane stukken., 1970 - 1974; 673-674; 2 delen
        - 1970-1971, 673
        - 1972 - 1974 apr. 29, 674
      - Dossierinventaris van het archief van het Nederlands Consulaat in Australië te Perth over de periode 1965 - 1974., 1985; 675; 1 stuk
    - Organisatie, 1
      - Stukken betreffende het rapporteren aan de Nederlandse ambassadeur te Canberra inzake de accommodatie van de kanselarij van het Consulaat te Perth., 1967 - 1974; 676; 1 pak
    - Staatkunde, landsverdediging, 9
      - Stukken betreffende het rapporteren aan de Nederlandse consul-generaal te Sydney inzake vlootbezoeken., 1959 - 1961; 677-678; 2 pakken
        - Schepen Amsterdam, Utrecht en Kortenaer. 1959 - 1961, 677
        - Smaldeel 5. 1960, 678
      - Stukken betreffende het rapporteren aan de Nederlandse gevolmachtigd ambassadeur te Canberra inzake vlootbezoeken., 1970 - 1976; 679-680; 2 pakken
        - 1970, 679
        - 1970-1976, 680
  - Geheim archief, B.
    - Economie, arbeid, 6
      - Stukken betreffende het rapporteren aan de consul te Sydney en de ambassadeur te Canberra, inzake de reden van het Nederlandse scheepsbouwwezen niet betrokken te willen worden bij plannen van de scheepswerf Southern Cross Slipways., 1962 - 1965; 681; 1 omslag
      - Stukken betreffende het rapporteren aan de ambassadeur te Canberra inzake het bezoek van een missie van de NV de Schelde en de NV Verolme's Verenigde Scheepswerven aan Perth., 1965; 682; 1 omslag
      - Stukken betreffende de belangstelling van Australië voor de Nederlandse scheepsbouw vanwege de voorgenomen plannen voor het bouwen van reparatiefaciliteiten aan de westkust op verzoek van het Verenigd Koninkrijk en de Verenigde Staten., 1965 - 1966; 683; 1 omslag
- CONSULAAT AUSTRALIË TE MELBOURNE, IV.
  - Dossierinventaris van het archief van het Nederlands Consulaat in Australië te Melbourne over de periode 1955 - 1964., 684; 1 stuk
- PERMANENTE VERTEGENWOORDIGER BIJ DE SOUTH PACIFIC COMMISSION SYDNEY, V.
  - Algemeen, 0
    - Stukken betreffende de ontvangst van de jaarrapporten van de Zuid-Pacific Commissie., 1947 - 1960; 685-686; 1 pak en 1 omslag
      - Jaarrapporten 1948 - 1957. 1947 - 1958, 685; pak
      - Jaarrapporten 1959 en 1960. 1959 - 1960, 686
    - Stukken betreffende de zittingen van de Zuid-Pacific Commissie., 1948 - 1960; 687-710; 1 deel, 8 pakken, 6 omslagen en 9 stukken
      - Verslagen van de zittingen en reacties daarop. 1948 - 1960, 687-708
        - Eerste zitting van 11- 21 mei. 1948, 687
        - Tweede zitting van 25 okt. - 02 nov. 1948, 688
        - Derde zitting van 07 - 17 mei. 1949, 689
        - Vierde zitting van 22 - 31 okt. 1949, 690
        - Vijfde zitting van 11 - 19 mei. 1950, 691
        - Zesde zitting van 23 okt. - 02 nov. 1950, 692
        - Zevende zitting van 28 apr. - 07 mei. 1951, 693
        - Achtste zitting van 29 okt. - 09 nov. 1951 - 1954, 694; omslag
        - Negende zitting van 28 apr. - 07 mei. 1952 - 1953, 695; pak
        - Tiende zitting van 06 - 16 okt. 1952 - 1953, 696; omslag
        - Elfde zitting van 28 - 30 apr. 1953, 697; omslag
        - Twaalfde zitting van 12 - 29 okt. 1953 - 1954, 698; pak
        - Dertiende zitting van 11 - 28 okt. 1954 - 1955, 699-700
          - 1954, 699
          - 1954-1955, 700; pak
        - Veertiende zitting van 24 okt. - 09 nov. 1955, 701; pak
        - Vijftiende zitting van 01 - 07 mei. 1955 - 1956, 702
        - Zestiende zitting van 18 okt. - 08 nov. 1956. 1956 - 1957, 703; pak
        - Zeventiende zitting van 19 okt. - 06 nov. 1957. 1957 - 1958, 704; pak
        - Achttiende zitting van 26 sept. - 12 okt. 1958. 1958 - 1959, 705; pak
        - Negentiende zitting van 14 - 16 mei. 1959, 706; omslag
        - Twintigste zitting van 13 - 23 okt. 1959, 707; pak
        - Eenentwintigste zitting van 13 - 25 okt. 1960, 708; omslag
      - Het bijwonen van zittingen door de Nederlandse delegatie. 1949 - 1956, 709-710
        - Halfjaarlijks verslag nr. 2 betreffende het tweede halfjaar 1948 en de tweede zitting te Sydney van 25 oktober - 2 november 1948. 1949, 709; deel
        - Aantekeningen, gemaakt tijdens zittingen, en uittreksels van redevoeringen. 1954 - 1956, 710; omslag
    - Correspondentie met de bij de Zuid-Pacific Commissie betrokken onderdelen., 1951 - 1960; 711-712; 2 omslagen
      - Algemene zaken. 1951 - 1954, 711
      - Distributie van documenten. 1955 - 1960, 712
    - Agenda's van ingekomen en uitgegane stukken., 1952 - 1960; 713-716; 4 delen
      - 1952 - 1953 mei 21, (t/m agendanr. 370)., 713
      - 1953 mei 21 - 1955 aug. 29, (t/m agendanr. 550)., 714
      - 1955 aug. 29 - 1958 juli 10, (t/m agendanr. 310)., 715
      - 1958 juli 10 - 1960, 716
    - Correspondentie van de hoofdgedelegeerden in de Zuid-Pacific Commissie, alsmede van de gouvernementssecretaris te Hollandia., 1952 - 1960; 717-719; 3 omslagen
      - Van de Nederlandse hoofdgedelegeerden in de Zuid-Pacific Commissie, respectievelijk de heren N.A.J. de Voogd, H.J. Levelt en J.A. van Beuge. 1952 - 1959, 717
      - Van de heer mr. A. Loosjes, gouvernementssecretaris te Hollandia, deskundige ten aanzien van Nederlands Nieuw-Guinea. 1955 - 1959, 718
      - Van de heer J.A. van Beuge, Nederlandse hoofdgedelegeerde in de Zuid-Pacific Commissie. 1955 - 1960, 719
    - Stukken betreffende conferenties., 1952 - 1960; 720-729; 3 pakken en 5 omslagen
      - Het zenden van representanten naar conferenties dan wel het al dan niet uitnodigen van vertegenwoordigers van andere organen voor een conferentie van de Zuid-Pacific Commissie. 1952 - 1954, 720
      - Zuid-Pacific Conferenties. 1952 - 1960, 721-727
        - Eerste conferentie, gehouden van 25 april - 5 mei 1950 te Nasinu, Fiji. 1952 - 1953, 721
        - Tweede conferentie, gehouden van 15 april - 27 april te Noumea, New Caledonia. 1952 - 1956, 722; pak
        - Derde conferentie, gehouden van 23 april - 3 mei te Suva, Fiji. 1952 - 1957, 723-725
          - 1952-1954, 723
          - 1955-1956, 724; pak
          - 1956-1957, 725
        - Vierde conferentie, gehouden van 29 april - 13 mei 1959 te Raboul, New Britain. 1957 - 1959, 726; pak
        - Vijfde conferentie, agenda. 1959 - 1960, 727
      - Deelname aan een herzieningsconferentie te Canberra van 30 april tot 8 mei 1957, met als doel de werking van de Zuid-Pacific Commissie aan een beschouwing te onderwerpen en een reorganisatie door te voeren. 1956 - 1957, 728-729; 2 pakken
        - Algemeen. 1956 - 1957, 728
        - Bijlagen. 1957, 729
    - Stukken betreffende de samenwerking met Australië op het gebied van gezamenlijke belangen, het uitwisselen van informatie en het verrichten van studies naar de problemen die zowel in het Australische als het Nederlandse deel van Nieuw Guinea voorkomen., 1953 - 1957; 730; 1 omslag
    - Index op de archiefstukken van de Zuid-Pacific Commissie., [1955]; 731; 1 omslag
    - Stukken betreffende de standpuntbepaling ten aanzien van de relaties tussen de Zuid-Pacific Commissie en de gespecialiseerde organisaties der Verenigde Naties en andere organisaties., 1955; 732; 1 pak
    - Stukken betreffende Commission Savingrams, met een aan de hoofdgedelegeerde bij de Zuid-Pacific Comissie voor Nederland gericht verslag van een Nederlandse deelnemer aan de achtste meeting van de Research Council., 1955 - 1957; 733-735; 3 pakken
      - 1955, 733
      - 1956, 734
      - 1957, 735
    - Brief aan de Gouvernementssecretaris te Hollandia inzake de afsluiting van het archief van de Zuid-Pacific Commissie., 1960; 736; 1 stuk
    - Dossierinventaris van het archief van de South Pacific Commissie over de periode 1946 - 1960., 1962; 737; 1 omslag
  - Organisatie en personeel, 1
    - Handboek houdende achtergrondinformatie voor het informeren van Zuid-Pacific Conference delegaties., 1947; 738; 1 deel
    - Stukken betreffende de instelling van de Zuid-Pacific Commissie, de totstandkoming van de procedure regels (rules of procedure) en het oprichten van het Literature Production Training Centre., 1947 - 1960; 739-741; 1 pak en 2 omslagen
      - Instelling en de totstandkoming van procedure regels. 1947 - 1958, 739
      - Plaatsen van opmerkingen bij de procedure regels. 1950 - 1957, 740
      - Oprichting van het Literature Production Training Centre van de Zuid-Pacific Commissie en de plaatsing van cursisten uit Nederlands Nieuw-Guinea. 1958 - 1960, 741; pak
    - Stukken betreffende het verlenen van privileges en immuniteiten aan de Zuid-Pacific Commissie., 1952 - 1958; 742-743; 2 omslagen
      - Algemeen. 1952 - 1958, 742
      - Bijlagen. 1953, 743
    - Stukken betreffende aangelegenheden ten aanzien van de huisvesting van het hoofdkantoor van de Zuid-Pacific Commissie., 1952 - 1960; 744-745; 1 pak en 1 omslag
      - Huisvesting van het hoofdkantoor. 1952 - 1960, 744
      - Eigendom van het gebouw en de bijbehorende terreinen (Zuid-Pacific Headquarters Agreement). 1952 - 1957, 745; pak
    - Stukken betreffende financiële aangelegenheden van de Zuid-Pacific Commissie., 1952 - 1960; 746-758; 7 pakken, 5 omslagen en 1 stuk
      - Contributies. 1952 - 1955, 746; omslag
      - Financiële voorschriften (Financial Regulations) ten aanzien van de procedures, management en accountancy en de standpuntbepaling ten aanzien van stabilisatie van het budget. 1952 - 1957, 747-749
        - 1952-1954, 747; omslag
        - 1955, 748; stuk
        - 1955-1957, 749; omslag
      - Begroting en rekening en verantwoording. 1952 - 1960, 750-758
        - Algemeen. 1955 - 1956, 750
        - 1952. 1952 - 1953, 751; omslag
        - 1953. 1952 - 1955, 752
        - 1954. 1953 - 1955, 753
        - 1955. 1954 - 1956, 754
        - 1956. 1955 - 1957, 755
        - 1957. 1956 - 1959, 756
        - 1958, 1959, 1960. 1956 - 1960, 757
        - 1960. 1960, 758; omslag
    - Stukken betreffende personeelsaangelegenheden met betrekking tot de Zuid-Pacific Commissie., 1952 - 1960; 759-767; 6 pakken en 3 omslagen
      - Het plaatsen van opmerkingen bij regelingen met betrekking tot vergoedingen bij ziekte (medical benefits scheme) en andere verzekeringen. 1952 - 1959, 759; omslag
      - Voorschriften ten aanzien van het aannemen van personeel en andere personeelsaangelegenheden. 1952 - 1960, 760-762
        - 1952-1957, 760
        - 1954-1956, 761
        - 1957-1960, 762
      - Het plaatsen van opmerkingen bij salarisregelingen, toeslagen, emolumenten en personeelsclassificatieplannen. 1953 - 1960, 763
      - Het plaatsen van opmerkingen bij personeelsvoorschriften en -regelingen. 1954 - 1958, 764
      - Het plaatsen van opmerkingen bij een spaarregeling voor het personeel (provident fund). 1954 - 1959, 765; omslag
      - Stukken betreffende kandidatuur, benoemingen, voorschriften, overleg en andere aangelegenheden met betrekking tot de secretaris-generaal van de Zuid-Pacific Commissie. 1954 - 1960, 766
      - De huisvesting van personeel. 1955 - 1959, 767; omslag
    - Advies, 1.1
      - Algemeen, 1.1.1
        - Stukken betreffende het geven van interviews voor de radio en het uitbrengen van perspublicaties., 1952 - 1959; 768; 1 omslag
      - Publicaties, 1.1.2
        - Stukken betreffende publicaties inzake het Zuid-Pacific gebied, samengesteld en uitgegeven door de Zuid-Pacific Commissie., 1950 - 1960; 769-875; 4 pakken, 4 omslagen en 99 stukken
          - Rapporten, numeriek uitgegeven door de Zuid-Pacific Commissie. 1950 - 1960, 769-866
            - Nr. 008; Insect Pests in the Wallis Islands and Futuna. 1950, 769
            - Nr. 012; Types of Organization in Adult and Mass Literacy Work. 1952, 770
            - Nr. 029; Current Research in the South Pacific in the Field of Economic Development. 1952, 771
            - Nr. 030; Bibliography of Cargo Cults and other Nativistic Movements in the South Pacific. 1952, 772
            - Nr. 031; Cocoa Plantation Management in Western Samoa. 1952, 773
            - Nr. 032; Types of Organization in Adult and Mass Literacy Work. 1952, 774
            - Nr. 033; A Survey of Malaria in the British Solomon Islands Protectorate. 1952, 775
            - Nr. 034; Rhinoceros Beetle in the Kingdom of Tonga, a report on a visit to Vavau in august 1952. 1952, 776
            - Nr. 036; Cocoa Growing in the Fiji Islands. 1952, 777
            - Nr. 037; Cocoa Growing in Netherlands New Guinea. 1953, 778